【裁判字號】    89,訴,900
【裁判日期】    890815
【裁判案由】    毒品危害防制條例
【裁判全文】
臺灣板橋地方法院刑事判決                          八十九年度訴字第九號
    公  訴  人  臺灣板橋地方法院檢察署檢察官
    被      告  甲○○
    選任辯護人  許進德
                陳凱平
右列被告因違反毒品危害防制條例案件，經檢察官提起公訴（八十九年度毒偵字第三
四六九號），本院判決如左：
    主  文
甲○○施用第一級毒品，處有期徒刑陸月。
    事  實
一、甲○○前因施用第二級毒品安非他命案件，經本院於民國八十七年五月二十七日
    裁定送觀察、勒戒後，認無繼續施用毒品之傾向，經台灣板橋地方法院檢察署檢
    察官於八十七年六月二十六日為不起訴處分確定，詎甲○○仍不知悔改，復另行
    起意，基於施用第一級毒品海洛因之犯意，於八十八年十一月二十三日下午一十
    三十分許（起訴書誤為八十八年十二月十四日），在台北縣樹林市○○街○段二
    八三號台北縣警察局樹林分局採尿送驗前二十六小時內某時，在不詳地點，以不
    詳之方法，非法施用第一級毒品海洛因一次。嗣於八十八年十一月二十三日下午
    一時三十分許（起訴書誤為八十八年十二月十四日上午十時三十分許），在台北
    縣警察局樹林分局採尿室經警採尿送驗而查獲，經依本院八十九年三月三日八十
    九年年度毒聲字第一七○九號裁定送台灣台北看守所附設勒戒所觀察、勒戒後，
    認有繼續施用毒品之傾向。
二、案經台北縣警察局樹林分局報請臺灣板橋地方法院檢察署檢察官偵查起訴。
    理  由
一、訊據被告甲○○矢口否認有施用第一級毒品之犯行，辯稱：伊有服用含可待因成
    分之感冒藥，並未再施用海洛因云云。惟查，被告於八十八年十一月二時三日下
    午一時三十分許，在台北縣警察局樹林分局經警採尿送驗結果，其尿液中呈嗎啡
    陽性反應，此有台灣檢驗科技股份有限公司八十八年十二月一日濫用藥物尿液檢
    驗報告（送檢編號一八八）一紙在卷可稽，將該檢體送請法務部調查局複驗結果
    ，仍呈嗎啡陽性反應，此有該局八十九年二月十八日陸字第八九○○八六二九
    號檢驗通知書一紙附卷足憑；按人體施用海洛因經尿液排出之時間，依吸食量多
    寡、人體代謝功能、吸食者之年齡及性別而有所差異，惟一般而言，施用者在二
    十六小時內所排出之尿液有可能被檢出嗎啡陽性反應，此經法務部調查局證實，
    並為本院審理施用海洛因案件職務上所知悉；是被告於採尿前二十六小時內某時
    ，應有施用海洛因一次之犯行，殆可認定，被告前開所辯顯係卸責之詞，並不可
    採。而被告前因施用毒品案件，經依本院於八十七年五月二十七日以八十七年毒
    聲字第五七號裁定送觀察、勒戒後，認無繼續施用毒品之傾向，由台灣板橋地方
    法院檢察署檢察官於民國八十七年六月二十六日以八十七年度偵字第九九五○號
    不起訴處分確定，有上開不起訴處分書影本一份在卷為憑。又被告因本件施用毒
    品案件經本院以八十九年度毒聲字第一七○九號裁定送觀察、勒戒後，認有繼續
    施用毒品傾向之事實，有上開裁定、台灣台北看守所附設勒戒處所八十九年三月
    十四日之有無繼續施用毒品傾向證明書各一份附卷為證。本件事證明確，被告犯
    行應堪認定。
二、核被告施用第一級毒品海洛因之行為，係犯毒品危害防制條例第十條第一項之罪
    。被告施用毒品海洛因前之持有行為，應為施用毒品之高度行為所吸收，不另論
    罪。爰審酌被告之犯罪動機、目的、所生危害及犯後態度等一切情狀，量處如主
    文所示之刑。
據上論斷，應依刑事訴訟法第二百九十九條第一項，毒品危害防制條例第十條第一項
、第二十條第三項前段，判決如主文。
本案經檢察官毛有增到庭執行職務。
中      華      民      國      八十九      年      八      月  十五    日
                              臺灣板橋地方法院刑事第一庭
                                 法  官    胡  堅  勤
右正本證明與原本無異
如不服本判決應於送達後十日內向本院提出上訴狀
                                 書記官    劉  文  美
中      華      民      國      八十九      年      八      月  十五    日
附錄本案論罪科刑法條全文：
毒品危害防制條例第十條
施用第一級毒品者，處六月以上五年以下有期徒刑。
施用第二級毒品者，處三年以下有期徒刑。


司法院資訊處製作；財團法人民間司法改革基金會備份。
